【裁判字號】    98,抗,146
【裁判日期】    980423
【裁判案由】    聲請沒入保證金
【裁判全文】
臺灣高等法院高雄分院刑事裁定           98年度抗字第146號
抗  告  人  臺灣高雄地方法院檢察署檢察官
受  刑  人  乙○○
                      號3樓
具  保  人  甲○○
上列抗告人因聲請沒入保證金案件，不服臺灣高雄地方法院中華
民國98年3 月16日裁定（98年度審聲字第817 號），提起抗告，
本院裁定如下：
    主  文
抗告駁回。
    理  由
一、抗告意旨略以：受刑人乙○○雖已於98年3 月6 日入臺灣高
    雄第二監獄執行，然受刑人乙○○前經臺灣高雄地方法院檢
    察署合法傳拘無著，而未到案執行，顯已有逃匿之事實，而
    有違具保之責，雖事後已到案執行，尚無掩其逃亡事實之發
    生，自可依逃亡之事實沒入保證金。況自檢察官向法院聲請
    沒入保證金至法院審理時之公文流程期間，法院對具保人繳
    納之保證金不得裁定沒入，無非鼓勵受刑人心存僥倖，於此
    期間拒不到案執行，顯對其他依法到案執行之受刑人不公，
    亦徒增司法資源之浪費。是原審裁定駁回沒入保證金之聲請
    ，尚有未當。
二、按具保之被告逃匿者，應命具保人繳納指定之保證金額，並
    沒入之，保證金已繳納者，沒入之；前項規定，於檢察官依
    刑事訴訟法第93條第3 項但書及第228 條第4 項命具保者，
    準用之，刑事訴訟法第118 條第1 項、第2 項定有明文。又
    沒入具保人繳納之保證金，應以被告在逃匿中為其要件，如
    具保停止羈押之被告雖曾逃匿，但已緝獲歸案者，即不得再
    以其逃匿而裁定沒入具保人繳納之保證金（最高法院93年度
    台非字第268 號判決可資參照）。
三、經查，受刑人乙○○因違反毒品危害防制條例案件，前經臺
    灣高雄地方法院檢察官命以新台幣1 萬元交保，嗣受刑人乙
    ○○經臺灣高雄地方法院判處有期徒刑4 月確定，有臺灣高
    雄地方法院檢察署刑事保證金收據、收受刑事案款通知、臺
    灣高雄地方法院97年度審簡字第6373號刑事判決及臺灣高等
    法院被告前案紀錄表附卷可稽。又受刑人乙○○經聲請人合
    法通知而未於98年1 月22日到案執行，且經檢察官拘提未果
    ，再經聲請人通知具保人甲○○帶同受刑人乙○○於98年2
    月23日到案執行，受刑人乙○○亦未到案執行等情，有拘票
    、拘提報告書及送達證書在卷可憑，受刑人乙○○有逃匿事
    ，固亦堪認定。然聲請人聲請沒入具保人甲○○繳納之保證
    金，而於原審98年3 月16日裁定時，受刑人乙○○已於98年
    3 月6 日入臺灣高雄第二監獄執行，有臺灣高等法院在監在
    押全國紀錄表及臺灣高等法院被告前案紀錄表在卷可按，是
    原審裁定時受刑人乙○○已無逃匿之要件。從而，原審裁定
    駁回沒入具保人所繳納之保證金之聲請，於法核無不合。
    本件抗告乃無理由，應予駁回。
三、據上論結，應依刑事訴訟法第412 條，裁定如主文。
中    華    民    國    98    年    4     月    23    日
                  刑事第八庭    審判長法  官   洪兆隆
                                      法  官   陳志銘
                                      法  官   郭玫利
以上正本證明與原本無異。
不得再抗告。
中    華    民    國    98    年    4     月    23    日
                                      書記官   楊茱宜


司法院資訊處製作；財團法人民間司法改革基金會備份。
